【裁判字號】    98,審簡上,181
【裁判日期】    981130
【裁判案由】    過失傷害
【裁判全文】
臺灣士林地方法院刑事判決           98年度審簡上字第181號
上  訴  人  臺灣士林地方法院檢察署檢察官
被      告  甲○○
選任辯護人  曾酩文律師
上列上訴人因被告過失傷害案件，不服本院內湖簡易庭民國98年
5 月15日所為98年度湖簡字第300 號第一審刑事簡易判決（聲請
簡易判決處刑書案號：臺灣士林地方法院檢察署98年度調偵字第
108 號），提起上訴，本院管轄第二審之合議庭判決如下：
    主  文
上訴駁回。
甲○○緩刑貳年。
    事實及理由
一、本案經本院合議庭審理結果，認第一審判決被告甲○○係犯
    刑法第284 條第1 項之過失傷害罪，判處拘役20日，並諭知
    如易科罰金以新臺幣（下同）1000元折算1 日，其認事用法
    及量刑均無不當，應予維持，並引用第一審判決書記載之犯
    罪事實、證據及理由（如附件判決書），另補充：被告於本
    院審理時之自白（參本院民國98年10月19日準備程序筆錄及
    98 年11 月17日審判筆錄）。
二、檢察官上訴意旨略以：被告未與告訴人達成和解，原審僅判
    處被告拘役20日，量刑亦有未恰云云。
三、按量刑之輕重，係事實審法院得依職權自由裁量之事項，茍
    已斟酌刑法第57條各款所列情狀而未逾越法定刑度，不得遽
    指為違法（最高法院72年度臺上字第6696號判例參照）。又
    法院自由裁量之界限仍難有客觀之解答，端賴法官於個案審
    判時，依個案事由加以審酌，若無裁量濫用情事，難謂有不
    當之處。查原審業已審酌被告為臺北榮民總醫院駐衛警察隊
    隊員，於案發當日係依法執行職務，為控制現場，執法未能
    注意必要程度，及告訴人乙○○所受傷勢等情，而量處被告
    拘役20日，並諭知易科罰金之折算標準，經核量刑並無特別
    失出之處；又被告與告訴人在本院第二審合議庭準備程序時
    已經調解成立，並於98年11月17日當庭給付告訴人10萬元作
    為賠償，是上訴人以上述意旨提起上訴，並無理由，應予駁
    回。末查，被告前未曾因故意犯罪受有期徒刑以上刑之宣告
    ，有臺灣高等法院被告前案紀錄表在卷可佐，素行尚佳，本
    件原為解決告訴人與保全員間之衝突，其手段逾越必要程度
    致告訴人受有傷害，惟被告於犯後已坦承犯行，且與告訴人
    於本院審理時達成和解，並已履行給付清償完畢，復有告訴
    人收執收據1 紙在卷可憑，堪認犯後態度良好，因認經此偵
    審程序對被告之教訓已深，當知警惕，信無再犯之虞，本院
    因認暫不執行其刑為當，爰均併予宣告緩刑2 年，以觀後效
    ，用啟自新。
四、據上論斷，應依刑事訴訟法第455 條之1 第1 項、第3 項、
    第368 條、第373 條，刑法第74條第1 項第1 款，判決如主
    文。
五、本案經檢察官曾勁元到庭執行職務。
中    華    民    國    98    年    11    月    30    日
                  刑事第一庭審判長法  官  洪英花
                                  法  官  雷雯華
                                  法  官  王沛雷
以上正本證明與原本無異。
本件不得上訴。
                                  書記官  吳尚文
中    華    民    國    98    年    11    月    30    日


司法院資訊處製作；財團法人民間司法改革基金會備份。
